臺灣高雄地方法院民事裁定          100年度司家聲字第422號
聲  請  人  李衍志律師即被繼承人李友欽之遺產管理人
上聲請人聲請核定遺產管理人報酬事件，本院裁定如下：
    主  文
聲請人任被繼承人李友欽（男，民國○○○年○月○○○日生，
身分證統一編號：Ｇㄧ○ㄧ四○五九四四號）之遺產管理人之報
酬核定為新臺幣肆萬伍仟元。
程序費用新臺幣壹仟元由被繼承人李友欽之遺產負擔。
    理  由
一、按「遺產管理人，得請求報酬，其數額由親屬會議按其勞力
    及其與被繼承人之關係酌定之。」、「依本法之規定應開親
    屬會議時，由當事人、法定代理人或其他利害關係人召集之
    。」、「親屬會議不能召開或召開有困難時，依法應經親屬
    會議處理之事項，由有召集權人聲請法院處理之。」，民法
    第1183條、第1129條、第1132條第2 項前段分別定有明文。
二、本件聲請意旨略以：聲請人前經本院98年度司財管字第144
    號民事裁定選任為被繼承人李友欽之遺產管理人，業已清查
    被繼承人之遺產並編制遺產清冊，另依本院99年度司家催字
    第281 號民事裁定對被繼承人之債權人及受遺贈人為公示催
    告，並於民國99年7 月3 日刊登於新新聞報。被繼承人所有
    坐落高雄市○○區○○段99之3 地號土地及門牌號碼高雄市
    ○○區○○路35巷68之1 號建物，依公告現值計算，其遺產
    總值約新臺幣（下同）3,611,000 元，並經其債權人元誠國
    際資產管理股份有限公司及抵押權人佘金璋強制執行在案。
    茲因本件被繼承人無親屬會議可資酌定管理遺產之報酬，為
    便於聲明參與分配，爰依民法第1183條暨參酌財政部97年3
    月7 日台財稅字第09704514510 號令頒「稽徵機關核算96年
    度律師執行業務者收費標準表」，代理申報遺產稅之報酬，
    遺產稅每件在直轄市及市為40,000元，在縣為35,000元，及
    代理登記案件每件5,000 元，向本院聲請裁定本件遺產管理
    報酬為45,000元等語。
三、經查：
  (一)本件被繼承人死亡後，其繼承人均已拋棄繼承權，且未經親
    屬會議選定遺產管理人，經本院選任聲請人為被繼承人之遺
    產管理人乙節，有本院98年度司財管字第144 號民事裁定暨
    確定證明書附卷可稽，堪信為真實。準此，聲請人顯難召開
    親屬會議酌定其管理遺產之報酬，是其本於利害關係人之地
    位，聲請本院酌定報酬，洵屬有據。
  (二)聲請人主張之前揭事實，另據其提出被繼承人之財政部高雄
    市國稅局遺產稅逾核課期間案件同意移轉證明書、本院99年
    度司家催字第281 號民事裁定、新新聞廣告刊登證明、本院
    民事執行處100 年5 月19日雄院高100 司執治字第17210 號
    通知、本院民事執行處100 年8 月10日雄院高100 司執治字
    第17210 號通知、土地謄本、建物謄本為證，堪信為真實。
  (三)本院審酌：被繼承人遺有坐落高雄市○○區○○段99之3 地
    號土地及門牌號碼高雄市○○區○○路35巷68之1 號建物，
    有財政部高雄市國稅局遺產稅逾核課期間案件同意移轉證明
    書附卷可參，其債權人有元誠國際資產管理股份有限公司及
    抵押權人佘金璋，除此之外，尚無其他債權人及受遺贈人為
    報明債權及為願否受遺贈之聲明；以及聲請人業已為編制遺
    產清冊、聲請對被繼承人之債權人及受遺贈人為公示催告等
    管理遺產行為；且考量聲請人處理上開事務及後續所需時間
    之久暫、耗費人力之程度及各債權人受償權利之保障等一切
    情狀，認聲請人任被繼承人遺產管理人之報酬金額核定為45
    ,000元（含已代墊費用），即屬適當，爰酌定如主文第1 項
    所示。
四、末按依法應由關係人（包括聲請人、相對人及其他利害關係
    人）負擔費用者，法院裁定命關係人負擔時，應一併確定其
    數額，非訟事件法第24條第1 項所明定。經核本件聲請事件
    ，應徵之程序費用為1,000 元，依非訟事件法第157 條規定
    ，應由遺產負擔，爰併予確定如主文第2 項所示，附此敘明
    。
五、依非訟事件法第157 條、第24條第1 項，裁定如主文。
六、如對本裁定抗告，須於裁定送達後10日之不變期間內，向本
    院提出抗告狀，並繳納抗告費1,000元。
中    華    民    國    100   年    9     月    16    日
                  家事法庭  司法事務官  林于莙